Contact

- **■** <u>salimatoumae@gmail.com</u>
- 00225 08 65 32 98
- SBARDAI

Présentation

Je suis actuellement Ingénieur Commerciale chez IB CÔTE D'IVOIRE où depuis maintenant 2 ans je développe,j'anime et je gère un portefeuille clients. Je suis maintenant à la recherche de nouveaux challenges commerciaux dans le secteur de la vente de solutions informatiques,logiciels et de services

salima mae COMMERCIALE

Pour en savoir plus, consultez mon CV en ligne : www.doyoubuzz.com/salima-mae

S IN

EXPÉRIENCES

INGENIEUR COMMERCIALE

IB COTE D'IVOIRE • ABIDJAN • Côte d'Ivoire •

Depuis novembre 2014 • CDI

INGENIEUR COMMERCIALE
OST COTE D'IVOIRE • ABIDJAN • Côte d'Ivoire •
Juin 2013 à octobre 2014 • CDI

STAGIAIRE COMMERCIALE

IB COTE D'IVOIRE • ABIDJAN • Côte d'Ivoire •

Juin 2012 à juin 2013 • CDI

COMMERCIALE FREELANCE SOMAVIE ASSURANCE • ABIDJAN • Côte d'Ivoire • Juin 2011 à juillet 2011 • Emplois-jeunes

STANDARDISTE-ASSISTANTE COMMERCIALE & MARKETING SOFTNET COTE D'IVOIRE • ABIDJAN • Côte d'Ivoire • Octobre 2009 à juin 2010 • Contrat d'apprentissage

FORMATIONS

GENERAL ENGLISH INTERMEDIATE
GRADUATE SCHOOL OF MANAGEMENT • Depuis octobre 2014
OBTENTION D'UN CERTIFICAT GENERAL ENGLISH INTERMEDIATE

MAKETING-MANAGEMENT
HEC LA ROCHE • Septembre 2008 à juin 2009
OBTENTION D'UN DESS EN COURS DU SOIR

COMMERCE INTERNATIONAL HEC LA ROCHE • 2006 à 2009 OBTENTION D'UN DUT

BACCALAURÉAT COLLEGE MODERNE KOUMASSI • Septembre 2005 à juin 2006 SÉRIE D

COMPÉTENCES

INFORMATIQUE LOGICIEL & MATERIEL

▶ PROSPECTION-VENTE ★★★★☆

